【裁判字號】    97,上,340
【裁判日期】    980316
【裁判案由】    租佃爭議
【裁判全文】
臺灣高等法院臺中分院民事裁定           97年度上字第340號
    上  訴  人  彰化縣政府
    法定代理人  甲○○
    訴訟代理人  吳榮昌    律師
    被  上訴人  保證責任台中縣清水合作農場
    法定代理人  庚○○
    被  上訴人  戊○○
                丙○○
    上  一  人
    法定代理人  丁○○○
    被  上訴人  乙○○
                己○○
上列當事人間請求租佃爭議事件，上訴人對於本院98年02月04日
所為第二審判決提起上訴，本院裁定如下：
    主  文
上訴駁回。
第三審訴訟費用由上訴人負擔。
    理  由
一、按對於財產權訴訟之第二審判決，如因上訴所得受之利益，
    不逾新台幣一百萬元者，不得上訴；前二項所定數額，司法
    院得因情勢需要，以命令減至新台幣五十萬元，或增至一百
    五十萬元。而司法院（91）院台廳民一字第03075 號函：已
    將民事訴訟法第466條第1項所定上訴三審之利益額數，提高
    為新台幣150 萬元，並訂於91年2月8日起實施；計算上訴利
    益，準用關於計算訴訟標的價額之規定（民事訴訟法第 466
    條第1、3、4 項）；對於不得上訴之判決而上訴者，原第二
    審法院應以裁定駁回之（民事訴訟法第481條、第442條）；
    因租賃權涉訟，其租賃定有期間者，以權利存續期間之租金
    總額為準；其租金總額超過租賃物之價額者，以租賃物之價
    額為準；未定期間者，動產以二個月租金之總額為準，不動
    產以二期租金之總額為準（民事訴訟法第77-9條）。又計算
    上訴利益，應就上訴聲明範圍內之訴訟標的，依起訴時之價
    額定之，非以上訴時之價額為準（最高法院31年抗字第 690
    號判例意旨參照）；依民事訴訟法第二百二十九條第三項規
    定，對於判決得上訴者，固應於送達當事人之正本內記載其
    期間，及提出上訴狀之法院，惟於不得上訴之判決，誤為此
    項記載，殊難因此即謂該判決得為上訴（最高法院31年抗字
    第255 號判例意旨參照）；請求確認耕地租佃關係存在之租
    佃爭議事件，乃屬財產權之訴訟，此項訴訟事件，依耕地三
    七五減租條例第二十六條第一項規定，固免收裁判費，惟得
    否上訴第三審，仍應受民事訴訟法第四百六十六條第一項上
    訴利益數額規定之限制（最高法院91年台抗字第610 號裁判
    意旨參照）。
二、本件租佃爭議事件，係由被上訴人向臺灣臺中地方法院起訴
    請求確認其就系爭耕地對上訴人依耕地三七五減租條例所訂
    耕地租約之承租人權利或租賃關係存在。核屬因租賃權涉訟
    ，且依耕地三七五減租條例第五條之規定，其租賃期間為六
    年，應繳租金為91,206元，上訴利益未逾新臺幣150 萬元，
    不得上訴第三審。雖本院於送達當事人之判決正本內，誤載
    得於收受判決送達後20日內提出上訴，惟揆諸前揭說明，仍
    難因此即謂該判決得為上訴。又計算上訴利益，既應就上訴
    聲明範圍內之訴訟標的，依起訴時之價額定之，則上訴人主
    張：本件因同時牽涉到被上訴人得否依平均地權條例第63條
    請求給付因註銷租約所衍生之市地重補償金問題，故已其所
    能獲得之利益將超過新臺幣150 萬元云云，即無足取。
三、綜上所述，本件上訴利益未逾新台幣150 萬元，在不得提起
    第三審上訴之列。爰依民事訴訟法第95條、第78條，裁定如
    主文。
中    華    民    國    98    年    3     月    16    日
                  民事第五庭    審判長法  官  林陳松
                                      法  官  王重吉
                                      法  官  古金男
以上正本係照原本作成。
如不服本裁定應於裁定送達後10日內向本院提出抗告理由狀（須
按他造人數附具繕本），並繳納抗告裁判費新台幣1,000元。
                                      書記官  詹錫朋
中    華    民    國    98    年    3     月    16    日
                                                      Ｍ


司法院資訊處製作；財團法人民間司法改革基金會備份。
